【裁判字號】    97,易,1459
【裁判日期】    980428
【裁判案由】    傷害
【裁判全文】
臺灣臺北地方法院刑事判決              97年度易字第1459號
公  訴  人  臺灣臺北地方法院檢察署檢察官
被      告  丙○○
上列被告因傷害案件，經檢察官提起公訴（96年度偵字第14913號）
，本院判決如下：
    主  文
丙○○共同傷害人之身體，處有期徒刑拾月。
    事  實
一、丙○○於民國九十六年五月五日凌晨六時許，夥同真實姓名
    、年籍不詳之十數名成年男子，在臺北市中山區○○○路○
    段三十八號一樓前，基於傷害他人身體之犯意聯絡，各持非
    屬槍砲彈藥刀械管制條例之刀械、球棒等物，分頭攻擊甲○○、己○○，使甲○○因而受有肺之損傷，伴有胸腔開放性
    傷口者，裂傷、軀幹及其他未明示部位開放性傷口、肋骨閉
    鎖性骨折、胸壁開放性傷口等傷害，己○○因而受有右腎裂
    傷合併後腹腔血腫、右背部開放性傷口等傷害。
二、案經甲○○、己○○訴由臺北市政府警察局中山分局報告臺
    灣臺北地方法院檢察署檢察官偵查起訴。
    理  由
甲、程序方面（證據能力部分）
    按被告以外之人於審判外之言詞或書面陳述，除法律有規定
    者外，不得作為證據，刑事訴訟法第一百五十九條第一項定
    有明文；另按被告以外之人於審判外之陳述，雖不符前四條
    之規定，而經當事人於審判程序同意作為證據，法院審酌該
    言詞陳述或書面陳述作成時之情況，認為適當者，亦得為證
    據；當事人、代理人或辯護人於法院調查證據時，知有第一
    百五十九條第一項不得為證據之情形，而未於言詞辯論終結
    前聲明異議者，視為有前項之同意；同法第一百五十九條之
    五規定甚明。本院據以認定被告丙○○犯罪事實之證據，部
    分屬於傳聞證據，然因被告及公訴人於本院言詞辯論終結前
    ，均未對於證據能力聲明異議，視為同意該等證據具備證據
    能力；本院審酌該等傳聞證據作成之情況，並無違法或不當
    情事，因而認為適當，依刑事訴訟法第一百五十九條之五規
    定，該等傳聞證據，均具備證據能力而均得作為證據，合先
    敘明。
乙、實體方面
壹、有罪部分
一、訊據被告丙○○固坦承有於九十六年五月五日當時出現於本
    件案發現場即臺北市中山區○○○路○段三十八號一樓前，
    然矢口否認有何公訴人所指之傷害犯行，辯稱：伊當天只是
    在現場圍觀，伊如果有打人怎麼還會在現場，且伊的綽號叫
    「胖胖」不是叫「小米」，也不認識叫「小米」的人云云，
    經查：
 (一) 告訴人甲○○受有肺之損傷，伴有胸腔開放性傷口者，裂傷
    、軀幹及其他未明示部位開放性傷口、肋骨閉鎖性骨折、胸
    壁開放性傷口等傷害，告訴人己○○則受有右腎裂傷合併後
    腹腔血腫、右背部開放性傷口等傷害乙情，有臺北榮民總醫
    院九十六年五月三十日門字第九二九五二號診斷證明書、馬
    偕紀念醫院（臺北院區）九十六年五月七日、九十六年五月
    十六日乙種診斷證明書、馬偕紀念醫院（臺北院區）九十六
    年十月三日甲種診斷證明書、馬偕紀念醫院九十七年二月二
    日函檢送告訴人己○○病歷、甲○○病歷影本等件（見臺灣
    臺北地方法院檢察署《下稱臺北地檢署》九十六年偵字第一
    四九一三號偵查卷宗第八一頁至八三頁、第一五五頁至第一
    八九頁）在卷可憑。
 (二) 而被告確有於九十六年五月五日凌晨六時許，在案發現場乙
    情，為被告所供承（見同上偵查卷第八八頁至第九二頁、第
    一九九頁至第二０三頁、本院卷(二)第四０頁反面、第四七頁
    ）。又證人即告訴人甲○○於本院審理中到庭具結後證稱：
    當天渠等本來要叫計程車準備回家，後來就看到被告一群人
    過來，被告手拿球棒，被告那群人中有人持刀，突然間就打
    起來，伊是被人拿刀砍，伊有看到被告拿球棒打證人張凱鈞
    ，及砸證人張凱鈞的車等語（見本院卷第六三頁至第六四頁
    反面）明確，核與證人戊○○於偵查中檢察官詢問時證稱：
    伊有看到甲○○被兩個人追，伊很確定丙○○有在現場，丙○○拿球棒打張凱鈞，及砸張凱鈞的車，乙○○是被丙○○
    打的，因為伊當時叫丙○○不要繼續砸車，乙○○就跑過來
    罵丙○○，結果就被不知道是球棒還是磚塊打頭，當時現場
    有一部馬自達休旅車，車上有很多武器等語（見同上偵查卷
    第二一七頁至第二一九頁），及證人張凱鈞於偵查中檢察事
    務官詢問時到庭證稱：伊當天在現場，伊有看到甲○○被好
    幾個人追，其中有兩人有拿刀子，伊也有被打，乙○○是最
    先被打，當天被告丙○○（即經檢察事務官提示照片編號九
    至十二號之人）那鋁棒打乙○○，還拿鋁棒砸伊的車等語（
    見同上偵查卷第一二四頁至第一二六頁）相符，是被告辯稱
    其當天只是在現場圍觀云云，顯屬虛妄。被告確實係與真實
    姓名、年籍不詳之十數名各持刀、棍等物，分頭攻擊告訴人
    甲○○、己○○之成年男子同夥之人，已堪認定。
 (三) 再，被告於九十六年五月五日凌晨六時許，夥同真實姓名、
    年籍不詳之十數名成年男子，在臺北市中山區○○○路○段
    三十八號一樓前，基於傷害他人身體之犯意聯絡，各持刀、
    棍等物，分頭攻擊甲○○、己○○等情，業據證人即被告、
    告訴人當日前往消費之金豔酒店員工丁○○於警詢時證稱：
    被告即綽號「小米」之男子，警方調閱現場監視器畫面中，
    有一體型胖胖，手持兇器之男子即為「小米」等語明確（見
    同上偵查卷第三五頁），並經員警提供現場監視器畫面翻拍
    照片經證人丁○○指認確為被告無誤，有該等經證人丁○○
    指認之翻拍照片二紙（見同上偵查卷第四四頁至第四五頁）
    在卷可佐，是被告辯稱：伊的綽號叫「胖胖」不是叫「小米
    」云云，已難採憑，復經本院於審理中當庭勘驗現場監視器
    影像光碟，證人甲○○並結稱：勘驗第一段影片編號ＥＶＥ
    ＮＺ00000000000000000檔案第二十一秒
    出現之男女是證人張凱鈞、戊○○，第三十五秒出現之戴白
    色帽子、黑色短褲的是伊，白色七分袖靠在摩托車旁邊的是
    乙○○，畫面五十五秒開始左上角的那群人就是被告的朋友
    ，那時是兩邊人下來要回家還沒有發生衝突前，畫面第一分
    十七秒二個穿著白色短袖衣服的人都是被告的朋友，那時不
    知道何原因要衝過來，後方白色衣服的人就拉著另一個白色
    衣服的人，進入畫面這台黑色休旅車並不是我們的。勘驗第
    二段影片編號ＥＶＥＮＺ000000000000000
    00檔案，畫面中紅色車子對面馬路上停一台黑色轎車也是
    對方的人，畫面約四十秒至一分十二秒所出現穿黑色短袖袖
    子上有白色條紋、黑色長褲、黑色鞋子體型壯碩、手拿球棒
    （即代稱Ａ男）男子就是在庭被告，畫面第五十秒中被Ａ男
    被告棍棒追打之人即證人張凱鈞，畫面第五十六至五十七秒
    穿著短褲被追打而往馬路對面跑的人就是伊，伊不記得當時
    何人追伊，畫面第一分零七秒休旅車往後倒退，又往馬路對
    面走去的Ａ男就是在庭被告。勘驗第三段影片編號ＥＶＥＮ
    Ｚ00000000000000000檔案，畫面中一開
    始就是我們受傷的人，其中滿身都是血的人就是乙○○，紅
    色車子右邊黑色衣服就是證人張凱鈞。勘驗第四段影片編號
    ＥＶＥＮＺ00000000000000000檔案，畫
    面一開始出現的Ａ男就是在庭被告等語（見本院卷第七０頁
    ）綦詳。並經本院當庭勘驗現場監視器影像光碟後，確認現
    場監視器影像畫面中回身穿雙肩有白色條紋裝飾之黑色短袖
    上衣、黑色長褲、黑色鞋子身形壯碩，代稱Ａ男之男子確為
    被告無誤，有現場監視器影像光碟及本院九十八年四月七日
    審判筆錄在卷（見本院卷(二)第四頁、第六四頁至第七一頁）
    可稽，是被告於案發當時，夥同真實姓名、年籍不詳之十數
    名成年男子，在臺北市中山區○○○路○段三十八號一樓前
    ，基於傷害他人身體之犯意聯絡，各持刀、棍等物，分頭攻
    擊告訴人甲○○、己○○等情，洵堪認定。
 (四) 另該等十數名成年男子中真實姓名、年籍不詳之人所持刀械
    部分，卷內尚乏證據認屬槍砲彈藥刀械管制條例之管制刀械
    ，併予敘明。
 (五) 綜上所述，本件事證明確，被告犯行已堪認定，應予依法論
    科。
二、按，刑法上之傷害罪為結果犯，如多數人下手毆打，本有犯
    意之聯絡，即屬共同正犯，對於共犯間之實施行為，既互相
    利用，就傷害之結果，自應同負責任。是核被告丙○○所為
    ，係犯刑法第二百七十七第一項之傷害罪，其與十數名真實
    姓名、年籍不詳之成年男子間就前開傷害告訴人甲○○、己○○之犯行有犯意聯絡及行為分擔，為共同正犯，至起訴書
    所載另案被告陳鍾錡共犯部分，業經檢察官另以九十七年度
    偵字第一０一七０號為不起訴處分，併此敘明。被告及該等
    十數名真實姓名年籍不詳之成年男子接續以數個舉動同時傷
    害告訴人甲○○、己○○，而以一行為傷害告訴人甲○○、
    己○○二人之個人法益，顯係以一行為觸犯二個傷害罪名，
    為想像競合犯，爰依刑法第五十五條之規定，論以一普通傷
    害罪。又被告前無前科，素行尚稱良好，有臺灣高等法院被
    告前案紀錄表（見本院卷(一)第四頁）在卷可稽。爰審酌被告
    僅因細故即持球棒夥同十數名真實姓名、年籍不詳之成年男
    子共同傷害告訴人甲○○、己○○，惡性重大，渠等所致告
    訴人二人受有前開傷害，傷勢嚴重，且被告犯罪後仍未與告
    訴人二人達成和解及犯後全無悔意，猶一再飾詞卸責，否認
    犯行等一切情狀，量處如主文所示之刑。至供被告傷害告訴
    人甲○○、己○○所用之球棒及共犯真實姓名年籍不詳之成
    年男子所持之刀械，均未扣案，且尚乏證據認屬被告所有，
    為免執行困難，爰不另為沒收之諭知，附此敘明。
貳、爰不另為公訴不受理部分
一、公訴意旨略以：被告丙○○於九十六年五月五日凌晨六時許
    ，夥同真實姓名、年籍不詳之十數名成年男子，在臺北市中
    山區○○○路○段三十八號一樓前，基於傷害他人身體之犯
    意聯絡，各持刀、棍等物，分頭攻擊告訴人乙○○，使乙○○受有頭部及左手肘處挫傷等傷害。因認被告丙○○涉犯刑
    法第二百七十七條第一項之普通傷害罪嫌云云。
二、按告訴乃論之罪，告訴人於第一審辯論終結前得撤回其告訴
    ，刑事訴訟法第二百三十八條第一項，定有明文，又按，告
    訴乃論之罪，告訴人於第一審辯論終結前得撤回其告訴，又
    告訴經撤回者，應諭知不受理之判決，刑事訴訟法第三百零
    三條條第三款亦定有明文。
三、查本件告訴人乙○○告訴被告丙○○部分，起訴書認亦係觸
    犯刑法第二百七十七條第一項之普通傷害罪，依同法第二百
    八十七條前段之規定，須告訴乃論。次查，告訴人乙○○雖
    於九十六年五月五日警詢時提出告訴，然嗣迭於於九十六年
    五月十三日警詢時、九十六年十月四日檢察事務官詢問時，
    均表示已沒有要對被告丙○○提出告訴之意思，有九十六年
    五月五日、九十六年五月十三日警詢筆錄、九十六年十月四
    日詢問筆錄（見同上九十六年度偵字第一四九一三號卷第三
    七頁、第三三頁、第七八頁）在卷可佐，告訴人乙○○既係
    先表示提起告訴之意思，嗣再表示不告訴之意思，因認告訴
    人乙○○告訴被告丙○○部分，業據告訴人乙○○撤回告訴
    ，依照首開說明，本應諭知不受理之判決，惟該部分與前開
    經論罪科刑部分，有想像競合犯之裁判上一罪關係，爰就該
    部分，不另為公訴不受理之諭知。
據上論斷，應依刑事訴訟法第二百九十九條第一項前段，刑法第
二十八條、第二百七十七條第一項、第五十五條，刑法施行法第
一條之一第一項、第二項前段，判決如主文。
中    華    民    國    98    年    4    月    28    日
                  刑事第五庭  審判長法  官  黃程暉
                                    法  官  李宜娟
                                    法  官  鄭昱仁
得上訴（10日）
論罪科刑法條：
刑法第277條第1項
上正本證明與原本無異。
如不服本判決，應於判決送達後10日內（應抄附繕本）向本院提
出上訴狀（上訴書狀應敘述具體理由。上訴書狀未敘述上訴理由
者，應於上訴期間屆滿後二十日內補提理由書於原審法院。）。
告訴人或被害人如對於本判決不服者，應具備理由請求檢察官上
訴，其上訴期間之計算係以檢察官收受判決正本之日期為準。
                                    書記官  宋德華
中    華    民    國    98    年    4    月    28    日
附錄本案論罪科刑法條：
中華民國刑法第277條
（普通傷害罪）
傷害人之身體或健康者，處 3 年以下有期徒刑、拘役或 1 千元
以下罰金。
犯前項之罪因而致人於死者，處無期徒刑或 7 年以上有期徒刑；
致重傷者，處 3 年以上 10 年以下有期徒刑。


司法院資訊處製作；財團法人民間司法改革基金會備份。
